臺灣臺中地方法院刑事判決　　　　 100年度易字第1168號
公　訴　人　臺灣臺中地方法院檢察署檢察官
被　　　告　何慶鴻
上列被告因加重竊盜案件，經檢察官提起公訴（100年度偵字第4
235號），本院依法獨任進行審判程序判決如下：
    主  文
何慶鴻於夜間侵入住宅竊盜，累犯，處有期徒刑捌月，扣案之鑰
匙壹支，沒收。
    事  實
一、何慶鴻素行極為不佳，前曾犯多次竊盜、違反毒品危害防制
    條例等罪，其中於民國（下同）96年間所觸犯違反毒品危害
    防制條例罪，經本院判處有期徒刑8月確定，並於98年3月31
    日因縮短刑期執行完畢，詎仍不知悔改。何慶鴻復於100年2
    月5日凌晨0時許之夜間，行經曾雍益位於臺中市西屯區逢甲
    里10鄰上石北三巷33號之住處前，見屋內無人，認有機可趁
    ，竟意圖為自己不法之所有，以自備之鑰匙1支，開啟大門
    後，侵入屋內，下手行竊曾雍益所有之數位相機1臺、鑰匙
    包1組、充電器2個、機械式手錶1只、萬用刀1組、電動玩具
    1臺（合計價值約新臺幣8650元）。得手後，尚未離去之際
    ，適為曾雍益返家時發現，旋趁隙逃逸；經曾雍益自後追趕
    ，於同日凌晨1時許，在西屯區○○路○段與上石北三巷口，
    遭逢甲里巡守隊之隊員攔阻，並交由到場處理之員警處理，
    而當場查獲上情，並扣得前開何慶鴻所有之供行竊所用之鑰
    匙1支及上開所竊取物品（業已發還曾雍益）。
二、案經臺中市政府警察局第六分局報請臺灣臺中地方法院檢察
    署檢察官偵查起訴。
    理  由
一、按除簡式審判程序、簡易程序及刑事訴訟法第三百七十六條
    第一款、第二款（第一款：最重本刑為三年以下有期徒刑、
    拘役或專科罰金之罪。第二款：刑法第三百二十條、第三百
    二十一條之竊盜罪。）所列之罪之案件外，第一審應行合議
    審判，刑事訴訟法第二百八十四條之一修正條文定有明文。
    本件被告所犯係屬刑事訴訟法第三百七十六條第二款所列之
    竊盜罪，依法獨任進行審理程序，合先敘明。
二、按現行刑事訴訟法為保障被告之反對詰問權，排除具有虛偽
    危險性之傳聞證據，以求實體真實之發見，於該法第一百五
    十九條第一項明定被告以外之人於審判外之言詞或書面陳述
    ，除法律有規定者外，不得作為證據。而刑事訴訟法第一百
    五十九條之一至一百五十九條之四有傳聞法則之例外規定，
    且被告以外之人於審判外之陳述，雖不符前四條之規定，而
    經當事人於審判程序同意作為證據，法院審酌該言詞陳述或
    書面陳述作成時之情況，認為適當者，亦得為證據；當事人
    、代理人或辯護人於法院調查證據時，知有第一百五十九條
    第一項不得為證據之情形，而未於言詞辯論終結前聲明異議
    者，視為有前項之同意，刑事訴訟法第一百五十九條之五定
    有明文。其立法意旨在於傳聞證據未經當事人之反對詰問予
    以核實，原則上先予排除。惟若當事人已放棄反對詰問權，
    於審判程序中表明同意該等傳聞證據可作為證據；或於言詞
    辯論終結前未聲明異議，基於尊重當事人對傳聞證據之處分
    權，及證據資料愈豐富，愈有助於真實發見之理念，且強化
    言詞辯論主義，使訴訟程序得以順暢進行，上開傳聞證據亦
    均具有證據能力。本件檢察官、被告並未就本院以下所引用
    被告以外之人於審判外之陳述有所爭執，且迄於言詞辯論終
    結前，均未主張有刑事訴訟法第一百五十九條第一項不得為
    證據之情形，是應認已同意作為證據，且經本院審酌後，認
    無不適當之情形，應認均有證據能力，合先敘明。
三、訊據被告何慶鴻對於上揭事實坦承不諱，核與被害人曾雍益
    所指訴之情節相符，並有扣案如事實欄所載之物及贓物認領
    保管單1紙、蒐證照片10張附卷可資佐證。足認被告何慶鴻
    自白，核與事實相符，堪予採信，事證至臻明確，被告何慶
    鴻犯行洵堪認定。
四、核被告何慶鴻所為，係犯刑法第321條第1項第1款之加重竊
    盜罪。被告何慶鴻前曾於96年間觸犯違反毒品危害防制條例
    罪，經本院判處有期徒刑8月確定，並於98年3月31日因縮短
    刑期執行完畢，此有台灣台中地方法院檢察署刑案資料查註
    紀錄表1份在卷可按，5年以內再故意犯本件有期徒刑以上之
    罪，為累犯，應依刑法第47條第1項規定加重其刑。爰審酌
    被告何慶鴻犯罪之動機、目的、手段、品行不佳，詳如前述
    ，此有台灣台中地方法院檢察署刑案資料查註紀錄表一份在
    卷可按、所生危害及犯罪後坦認罪愆，頗具悔意，且被害人
    曾雍益表示願原諒被告等一切情狀，量處如主文所示之刑，
    以資懲儆。扣案之鑰匙1支，係被告何慶鴻所有且為供犯罪
    所用之物，業據被告供承在卷，爰依法併予宣告沒收之。查
    刑法第三百二十一條修正條文已於一百年一月二十六日經總
    統以華總一義字第一０００００一五五六一號令公布，並於
    一百年一月二十八日施行。按「行為後法律有變更者，適用
    行為時之法律，但行為後之法律有利於行為人者，適用最有
    利於行為人之法律」，刑法第二條第一項定有明文。本件前
    開被告犯行係於100年2月5日所犯，已在前開條文修正、公
    布、施行之後，自不生新舊法比較之問題，併予敘明。
據上論斷，應依刑事訴訟法第二百九十九條第一項前段、第二百
八十四條之一、刑法第三百二十一條第一項第一款、第四十七條
第一項、第三十八條第一項第二款，判決如主文。
中    華    民    國   100    年    5     月    10    日
                          刑事第七庭法  官  洪俊誠
以上正本證明與原本無異。
如不服本判決，應於判決收受送達後10日內向本院提出上訴狀，
上訴於臺灣高等法院臺中分院（並應敘述具體上訴理由及檢附繕
本）。上訴書狀如未敘述上訴理由，應於上訴期間屆滿後20日內
補提上訴理由書於本院（均須按他造當事人之人數附具繕本）「
切勿逕送上級法院」。
告訴人或被害人對於判決如有不服具備理由請求檢察官上訴者，
其上訴期間之計算係以檢察官收受判決正本之日期為準。
                                    書記官  蕭榮峰
中    華    民    國   100    年    5     月    10    日
附錄論罪科刑實體法條文：
刑法第321條（加重竊盜罪）：
犯竊盜罪而有下列情形之一者，處六月以上、五年以下有期徒刑
，得併科新臺幣十萬元以下罰金：
一、侵入住宅或有人居住之建築物、船艦或隱匿其內而犯之者。
二、毀越門扇、牆垣或其他安全設備而犯之者。
三、攜帶兇器而犯之者。
四、結夥三人以上而犯之者。
五、乘火災、水災或其他災害之際而犯之者。
六、在車站、埠頭、航空站或其他供水、陸、空公眾運輸之舟、
    車、航空機內而犯之者。
前項之未遂犯罰之。